臺灣苗栗地方法院刑事判決　　　　　　　　　　　　　九十二年度簡上字第九九號
　　上　訴　人　臺灣苗栗地方法院檢察署檢察官
　　被　　　告　乙○○
右上訴人因被告竊盜案件，不服本院苗栗簡易庭九十二年度苗簡字第七０七號中華民
國九十二年九月十八日第一審簡易判決（聲請案號：臺灣苗栗地方法院檢察署九十二
年度偵字第二九一七號；移送本院併辦案號：同右檢察署九十三年度偵字第三八八０
號），提起上訴，本院管轄之第二審合議庭逕依通常程序為第一審判決如左：
    主  文
原判決撤銷。
乙○○連續竊盜，處拘役伍拾日，如易科罰金，以參佰元折算壹日。
    事  實
一、乙○○平日以拾荒為生，竟基於為自己不法所有之概括犯意，先於民國九十二年
    七月十九日凌晨一時二十分許，在苗栗縣獅潭鄉新店村義民廟前，徒手竊取甲○○所保管之鐵製電表箱蓋（四十六公分×二十四公分）及丁○○所有之鐵製鍋爐
    架（七十六公分×七十六公分×六十公分）各一個，得手後欲供己變賣花用，為
    警當場查獲。又於同年十月一日上午八時三十分許，在同鄉○○村○○○道南端
    約五十公尺處，徒手竊取丙○○所保管之ㄇ字鐵五支及鐵板兩塊等物，得手後欲
    供己變賣花用，為警當場查獲。
二、案經苗栗縣警察局大湖分局移送臺灣苗栗地方法院檢察署檢察官偵查後聲請以簡
    易判決處刑及移送併案審理。
    理  由
一、訊據被告乙○○對於右揭連續竊盜之事實自白不諱，核與被害人甲○○、丁○○
    及丙○○分別於警詢時指述被害情節大致相符，復有贓物認領保管單三紙及照片
    三幀等附卷可證。綜上各節，被告自白核與事實相符，而堪採信。是本件事證已
    臻明確，被告犯行洵堪認定。
二、核被告所為，係犯刑法第三百二十條第一項之竊盜罪。其先後竊取甲○○、丁○○所保管或所有財物之犯行，時、地均密接，為接續犯。又其先後多次竊盜犯行
    ，時間緊接，所犯罪名及構成要件相同，顯係基於概括犯意為之，依刑法第五十
    六條連續犯之規定，論以一罪，並加重其刑。又經移送併辦審理之被告竊取丙○○所保管財物之竊盜犯行，聲請簡易判決處刑意旨雖未敘及，惟與聲請簡易判決
    處刑書所指即被告竊取被害人甲○○、丁○○所保管或所有財物之犯行既有連續
    犯之裁判上一罪關係，已如上述，應為聲請效力所及，本院自得併予審理。
三、原審判決認被告罪證明確予以認罪科刑固非無見。惟上開被告竊取丙○○所保管
    財物之竊盜犯行，如前所述，與聲請簡易判決處刑部分有連續犯之裁判上一罪關
    係，而為聲請效力所及，原審未及併案審理，尚有未洽。上訴人主張原審漏未審
    酌如移送併辦審理所示之竊盜犯行，指摘原審判決不當，為有理由，且本院認有
    刑事訴訟法第四百五十二條規定之情形，應由本院將原審判決撤銷，並逕依通常
    程序為第一審判決，先此敘明。爰審酌被告平日以拾荒維生暨其犯罪動機、目的
    、手段尚稱平和、竊得財物為鐵製電表箱蓋、鐵製鍋爐架及鐵塊等物，價值均尚
    輕微及其犯後供承犯行，態度良好等一切情狀，量處如主文所示之刑，併諭知易
    科罰金之折算標準，以資懲儆。
四、據上論斷，應依刑事訴訟法第四百五十五條之一第三項、第四百五十二條、第三
    百六十九條第一項前段、第三百六十四條、第二百九十九條第一項前段，刑法第
    五十六條、第三百二十條第一項、第四十一條第一項前段，罰金罰鍰提高標準條
    例第一條前段、第二條，判決如主文。
本案經檢察官張文傑到庭執行職務。
中　　　華　　　民　　　國　　九十三　　年　　　六　　　月　　二十三　　日
                              臺灣苗栗地方法院刑事第二庭
                                  審判長法  官  林  燦  都
                                        法  官  顧  正  德
                                        法  官  張  文  毓
右正本證明與原本無異。
如不服本判決，應於判決送達後十日內向本院提出上訴狀（應附繕本），上訴於臺灣
高等法院臺中分院。
                                        書記官  陳  建  分
中　　　華　　　民　　　國　　九十三　　年　　　六　　　月　　二十三　　日
附錄論罪科刑法條
刑法第三百二十條第一項
意圖為自己或第三人不法之所有，而竊取他人之動產者，為竊盜罪，處五年以下有期
徒刑、拘役或五百元以下罰金。
